---
title: "R Notebook"
output: 
  github_document:
    toc: true
    toc_depth: 2
---
# Phyloseq à partir du tutorial de Dada2
## Phyloseq
```{r}
load("02_data-analysis-with-DADA2_FinalEnv")
```

```{r}
library(phyloseq)
```

```{r}
samples.out<- rownames(seqtab.nochim)
subject <- sapply(strsplit(samples.out, "D"), `[`, 1)
gender <- substr(subject,1,1)
subject <- substr(subject,2,999)
day <- as.integer(sapply(strsplit(samples.out, "D"), `[`, 2))
samdf <- data.frame(Subject=subject, Gender=gender, Day=day)
samdf$When <- "Early"
samdf$When[samdf$Day>100] <- "Late"
rownames(samdf) <- samples.out
```

```{r}
ps <- phyloseq(otu_table(seqtab.nochim, taxa_are_rows=FALSE), 
               sample_data(samdf), 
               tax_table(taxa))
ps <- prune_samples(sample_names(ps) != "Mock", ps) # Remove mock sample
```
ces différentes commandes vont permettre de ranger sous un même obejt ps, toutes les données phyloseq. C'ets à dire les tables de données, les arbres phylogénétiques etc...

```{r}
dna <- Biostrings::DNAStringSet(taxa_names(ps))
names(dna) <- taxa_names(ps)
ps <- merge_phyloseq(ps, dna)
taxa_names(ps) <- paste0("ASV", seq(ntaxa(ps)))
ps
```

## Graphique
```{r}
plot_richness(ps, x="Day", measures=c("Shannon", "Simpson"), color="When")
```
Ce graphique montre la richesse spécifique grâce à l'indice d'alpha diversité de nos données présents dans ps en fonction du jour. Deux indices sont ici mesurés, l'indice de Shannon et l'indice de Simpson. On remarque que pour ces deux indices. Avec l'indice de Shannon on peut voir qu'il n'y a pas de différences entre les échantillons précoses et tardifs. On peut analyser la même chose avec l'indice de Simpson.

```{r}
# Transform data to proportions as appropriate for Bray-Curtis distances
ps.prop <- transform_sample_counts(ps, function(otu) otu/sum(otu))
ord.nmds.bray <- ordinate(ps.prop, method="NMDS", distance="bray")
```
On réalise ici une analyse de la bêta diversité en utilisant l'indices de Bray Curtis.
## Faire un graphique d'ordination
```{r}
plot_ordination(ps.prop, ord.nmds.bray, color="When", title="Bray NMDS")
```
Cette ordination nous permets de voir que les indices précoses et tardifs sont bien séparés. Il y a donc bien une différence entre les échantillons lorsqu'on regarde la bêta diversité.

```{r}
library(ggplot2)
```

```{r}
top20 <- names(sort(taxa_sums(ps), decreasing=TRUE))[1:20]
ps.top20 <- transform_sample_counts(ps, function(OTU) OTU/sum(OTU))
ps.top20 <- prune_taxa(top20, ps.top20)
plot_bar(ps.top20, x="Day", fill="Family") + facet_wrap(~When, scales="free_x")
```
On a donc fait en sorte de visualiser l'abondance de chaque taxons au sein des échantillons précoses et tardifs. On voit que dans les deux cas le taxon le plus présent est celui des Muribaculaceaes. Il semblerait que l'abondance globale des échantillons tardifs, soit plus importante mais nous ne pouvons pas conclure de façon significative qu'il y a bien une différence entre les échantillons précoses et tardifs.

## Construction de l'arbre phylogénétique 
Ces commandes ont été données par Mr. Maignien afin de nous expliquer comment on pouvait construire un arbre phylogénétique. Elles se trouvent dans le tutorial de Phyloseq et non sur celui de Dada2.

```{r}
library(dada2)
library(DECIPHER)
```
Il est important d'appeler ces deux library afin de que le getSequences et les alignements multiples puissent s'exécuter.

```{r}
seqs <- getSequences(seqtab.nochim)
names(seqs) <- seqs # This propagates to the tip labels of the tree
alignment <- AlignSeqs(DNAStringSet(seqs), anchor=NA,verbose=FALSE)
```
Ici nous avons donc réaliser les alignements multiples grâce à DECIPHER. Cela nous permettra de construire l'arbre phylogénétique.

```{r}
library(phangorn)
```

```{r}
phangAlign <- phyDat(as(alignment, "matrix"), type="DNA")
dm <- dist.ml(phangAlign)
treeNJ <- NJ(dm) # Note, tip order != sequence order
fit = pml(treeNJ, data=phangAlign)
fitGTR <- update(fit, k=4, inv=0.2)
fitGTR <- optim.pml(fitGTR, model="GTR", optInv=TRUE, optGamma=TRUE,
        rearrangement = "stochastic", control = pml.control(trace = 0))
detach("package:phangorn", unload=TRUE)
```
Phangorn va nous permettre de réaliser l'arbre phylogénétique 


```{r}
ps <- phyloseq(otu_table(seqtab.nochim, taxa_are_rows=FALSE), 
               sample_data(samdf), 
               tax_table(taxa),phy_tree(fitGTR$tree))
ps <- prune_samples(sample_names(ps) != "Mock", ps) # Remove mock sample
ps
```

Nous allons donc ranger toutes nos données phyloseq dans un objet ps, qui contiendra notre arbre phylogéntique, les matrices etc...

## Fin du tutorial de Dada2
