---
title: "Phyloseq"
output:
  github_document:
    toc: true
    toc_depth: 2
---
# A partir des données du tutorial phyloseq

## Téléchargement des données du tuto PhyloSeq
```{r}
ps_connect <-url("https://raw.githubusercontent.com/spholmes/F1000_workflow/master/data/ps.rds")
ps = readRDS(ps_connect)
ps
```
Nous pouvons voir qu'il y a 360 séquences différents dans nos données sur 389 initialement. Dans ces 360 séquences il y a 14 séquences uniques. 

## Filtrer la taxonomie
```{r}
library(phyloseq)
rank_names(ps)
```
```{r}
table(tax_table(ps)[, "Phylum"], exclude = NULL)
```
Nous pouvons visualiser les différents phylum avec l'abondance de chacun. Nous noterons que le phylum des Firmicutes est le plus important. Nous avons choisi d'exclure du tableaux les séquences qui n'avaient pas d'affiliation taxoniquement.

```{r}
ps <- subset_taxa(ps, !is.na(Phylum) & !Phylum %in% c("", "uncharacterized"))
```

# Compute prevalence of each feature, store as data.frame
```{r}
prevdf = apply(X = otu_table(ps),
               MARGIN = ifelse(taxa_are_rows(ps), yes = 1, no = 2),
               FUN = function(x){sum(x > 0)})
# Add taxonomy and total read counts to this data.frame
prevdf = data.frame(Prevalence = prevdf,
                    TotalAbundance = taxa_sums(ps),
                    tax_table(ps))
```
Nous allons ici calculer les prévalences de chaque phylum afin de savoir si il y a des phylum avec de faibles prévalences.

```{r}
plyr::ddply(prevdf, "Phylum", function(df1){cbind(mean(df1$Prevalence),sum(df1$Prevalence))})
```
Nous remarquons donc que les phylums des Fusobacteria et des Deinococcus ont une faible prévelance par rapport aux autres données.

## Define phyla to filter
```{r}
filterPhyla = c("Fusobacteria", "Deinococcus-Thermus")
```
Ici nous enlevons donc les phylums avec une prévelance faible.

## Filtrer les phylas non identifiés
```{r}
ps1 = subset_taxa(ps, !Phylum %in% filterPhyla)
ps1
```
On a donc refait un objet avec nos données filtrées, sans les séquences qui n'avaient pas d'affiliation taxonomique et sans les phylums peu présents. 

# Subset to the remaining phyla
```{r}
library(ggplot2)
prevdf1 = subset(prevdf, Phylum %in% get_taxa_unique(ps1, "Phylum"))
ggplot(prevdf1, aes(TotalAbundance, Prevalence / nsamples(ps),color=Phylum)) +
  # Include a guess for parameter
  geom_hline(yintercept = 0.05, alpha = 0.5, linetype = 2) +  geom_point(size = 2, alpha = 0.7) +
  scale_x_log10() +  xlab("Total Abundance") + ylab("Prevalence [Frac. Samples]") +
  facet_wrap(~Phylum) + theme(legend.position="none")
```
Chaque graphique représente un phylum. Chacun des points de chaque graphique, représente un taxa appartenant au phylum en question. On regarde donc la prévalence des échantillons en fonction de leur abondance totale. Comme vu précédement on remarque que les Firmicutes ont une forte abondance et une forte prévalence 

## Définir la prévalence
```{r}
prevalenceThreshold = 0.05 * nsamples(ps)
prevalenceThreshold
```
Ici on va définir un seuil de prévelance de 5% dans nos échantillons. Il nous reste donc 18 phylums.

## Exécuter le filtre de prévalence
```{r}
keepTaxa = rownames(prevdf1)[(prevdf1$Prevalence >= prevalenceThreshold)]
ps2 = prune_taxa(keepTaxa, ps)
```
On va donc exécuter notre seuil de prévalence à nos données et on va faire un arbre phylogénétique en fonction de la taxonomie.

## How many genera would be present after filtering?
```{r}
length(get_taxa_unique(ps2, taxonomic.rank = "Genus"))
```
```{r}
ps3 = tax_glom(ps2, "Genus", NArm = TRUE)
```
Ici on va faire un arbre phylogénétique en impliquant les distances génétiques respectives entre chaque espèces. Ca peut s'apparenter au cultering par OTU.


```{r}
h1 = 0.4
ps4 = tip_glom(ps2, h = h1)
```
Ici on va juste comparer les 3 arbres phylogénétiques que nous avons réalisé juste avant. h1 va permettre de fixer la distance génétique à 0,4. 

```{r}
multiPlotTitleTextSize = 15
p2tree = plot_tree(ps2, method = "treeonly",
                   ladderize = "left",
                   title = "Before Agglomeration") +
  theme(plot.title = element_text(size = multiPlotTitleTextSize))
p3tree = plot_tree(ps3, method = "treeonly",
                   ladderize = "left", title = "By Genus") +
  theme(plot.title = element_text(size = multiPlotTitleTextSize))
p4tree = plot_tree(ps4, method = "treeonly",
                   ladderize = "left", title = "By Height") +
  theme(plot.title = element_text(size = multiPlotTitleTextSize))
```
Ici on va juste mettre en page nos arbres phylogénétiques avec des légendes.

## Plot regroupant les 3 arbres
```{r}
library(gridExtra)
grid.arrange(nrow = 1, p2tree, p3tree, p4tree)
```
Le premier arbre correspond à l'arbre avec les taxons non filtrés, au milieu il sagit de l'arbre phylogénétique après filtration et avec assignation taxonomique. enfin le dernier arbre représente celui ayant intégré les distances phylogénétiques fixe. On remarque que les arbres phylogénétiques sont différents en fonction de ce que nous avons utilisé pour le créer.


# Plot d'abondance
```{r}
plot_abundance = function(physeq,title = "",
                          Facet = "Order", Color = "Phylum"){
  # Arbitrary subset, based on Phylum, for plotting
  p1f = subset_taxa(physeq, Phylum %in% c("Firmicutes"))
  mphyseq = psmelt(p1f)
  mphyseq <- subset(mphyseq, Abundance > 0)
  ggplot(data = mphyseq, mapping = aes_string(x = "sex",y = "Abundance",
                              color = Color, fill = Color)) +
    geom_violin(fill = NA) +
    geom_point(size = 1, alpha = 0.3,
               position = position_jitter(width = 0.3)) +
    facet_wrap(facets = Facet) + scale_y_log10()+
    theme(legend.position="none")
}
 
```
On va utiliser phyloseq pour définir notre graphique d'abondance relative.

```{r}
ps3ra = transform_sample_counts(ps3, function(x){x / sum(x)})
```
Les dénombrements vont être transformés en abondances relatives, c'est à dire en fréquences.

## Plot d'abondance relative
```{r}
plotBefore = plot_abundance(ps3,"")
plotAfter = plot_abundance(ps3ra,"")
grid.arrange(nrow = 1,  plotBefore, plotAfter)
```
On va tracer l'abondance avant et après le traitement des données. On remarque donc que dans l'abondance relative (qui prends en compte le nombre total de l'espèce en question par rapport au nombre d'individu total de toutes les espèces), sont plus faible que les abondances pour Clostriales, même si l'abondances relatives reste très forte. On remarque aussi que les Clostriales ont une abondances relative, plus forte que celle des Bacillales. 


## Sous ensemble taxonomique
```{r}
psOrd = subset_taxa(ps3ra, Order == "Lactobacillales")
plot_abundance(psOrd, Facet = "Genus", Color = NULL)
```
Ici nous regarderons les Lactobacillales, regroupés par sexe de la personne (donc femme et homme). On voit donc voir une différences sur les graphiques de Lactobacillus et Streptococcus. Il n'y a donc pas la même abondance entre ces deux genres. enrevanche il ne semble pas y avoir de différences de répartition de ces genres qu'on soit chez une femme ou un homme.

```{r}
qplot(sample_data(ps)$age, geom = "histogram",binwidth=20) + xlab("age")
```
On voit une covariance avec l'âge. Comment déduire qu'il faut traiter les données? Il faut créer une variable avec l'âge car il y a trop de différences? Je ne comprends pas.

```{r}
qplot(log10(rowSums(otu_table(ps))),binwidth=0.2) +
  xlab("Logged counts-per-sample")
```
Je ne comprends pas ce que montre les graphiques? Comment les analyser? 

# Faire une PCoA
```{r}
sample_data(ps)$age_binned <- cut(sample_data(ps)$age,
                          breaks = c(0, 100, 200, 400))
levels(sample_data(ps)$age_binned) <- list(Young100="(0,100]", Mid100to200="(100,200]", Old200="(200,400]")
sample_data(ps)$family_relationship=gsub(" ","",sample_data(ps)$family_relationship)
pslog <- transform_sample_counts(ps, function(x) log(1 + x))
out.wuf.log <- ordinate(pslog, method = "MDS", distance = "wunifrac")
evals <- out.wuf.log$values$Eigenvalues
plot_ordination(pslog, out.wuf.log, color = "age_binned") +
  labs(col = "Binned Age") +
  coord_fixed(sqrt(evals[2] / evals[1]))
```
On réalise une PCoA en utilisant l'indice de dissimilarité de Bray-Curtis en ce basant sur la distance pondérée d'UniFrac.
On obtient donc une ordination. On remarque qu'il y a quelques points aberrants qui semblerait être ceux en bas du graphique et à droite. 

```{r}
rel_abund <- t(apply(otu_table(ps), 1, function(x) x / sum(x)))
qplot(rel_abund[, 12], geom = "histogram",binwidth=0.05) +
  xlab("Relative abundance")
```
On peut donc verifier ces valeurs aberrantes. Pour ça les auteurs ont remarqué que pour deux échantillons, leur abondances relatives étaient de 90% à ce moment là alors que cet ASV, dans le reste de l'étude, avait une abondances relatives inférieur à 20%. Ils ont aussi remarqué que sa diversité était la plus faible. Comment font-ils la liaison?


## Ordination sans valeurs aberrantes.
```{r}
outliers <- c("F5D165", "F6D165", "M3D175", "M4D175", "M5D175", "M6D175")
ps <- prune_samples(!(sample_names(ps) %in% outliers), ps)
```
Nous allons filtrer nos échantillons en enlevant les valeurs aberrantes que nous avons identifiés juste avant (comment ont ils fais pour savoir quel point aberrant correspond à quelle donnée?). Calcul des ordinations sans ces valeurs aberrantes.


```{r}
which(!rowSums(otu_table(ps)) > 1000)
```
```{r}
ps <- prune_samples(rowSums(otu_table(ps)) > 1000, ps)
pslog <- transform_sample_counts(ps, function(x) log(1 + x))
```
Enlever les échantillons avec moins de 1000 reads.

## PCoA 
```{r}
out.pcoa.log <- ordinate(pslog,  method = "MDS", distance = "bray")
evals <- out.pcoa.log$values[,1]
plot_ordination(pslog, out.pcoa.log, color = "age_binned",
                  shape = "family_relationship") +
  labs(col = "Binned Age", shape = "Litter")+
  coord_fixed(sqrt(evals[2] / evals[1]))
```
Cette nouvelle PCoA est donc réalisée avec des données où les valeurs aberrantes ont été enlevées. Nous observons qu'il y a un effet de l'âge. 

```{r}
out.dpcoa.log <- ordinate(pslog, method = "DPCoA")
evals <- out.dpcoa.log$eig
plot_ordination(pslog, out.dpcoa.log, color = "age_binned", label= "SampleID",
                  shape = "family_relationship") +
  labs(col = "Binned Age", shape = "Litter")+
  coord_fixed(sqrt(evals[2] / evals[1]))
```
Je ne sais pas quoi déduire de cette DPCoA? Il y a là aussi une séparation en fonction de l'âge?

```{r}
plot_ordination(pslog, out.dpcoa.log, type = "species", color = "Phylum") +
  coord_fixed(sqrt(evals[2] / evals[1]))
```
Ici nous utilisons les valeurs pondorées sous UniFrac. Comme avec la première DPCoA nous voyons qu'il y a bien un effet de l'âge. Les Firmicutes se retrouvent beaucoup chez les jeunes souris. On voit que chez des souris plus âgées il y a un mélange de différents phylums. Alors que chez les souris les plus vieille il semblerait que ce soit les Bacteroides qui prédominent.

```{r}
out.wuf.log <- ordinate(pslog, method = "PCoA", distance ="wunifrac")
evals <- out.wuf.log$values$Eigenvalues
plot_ordination(pslog, out.wuf.log, color = "age_binned",
                  shape = "family_relationship") +
  coord_fixed(sqrt(evals[2] / evals[1])) +
  labs(col = "Binned Age", shape = "Litter")
```

## PCoA rang
```{r}
abund <- otu_table(pslog)
abund_ranks <- t(apply(abund, 1, rank))
```
Création d'une nouvelle matrice en regroupant les abondances en fonction de leur rang. L'échantillon le plus petit sera au rang 1, le second plus petit au rang 2 etc..
```{r}
abund_ranks <- abund_ranks - 329
abund_ranks[abund_ranks < 1] <- 1
```
Pour éviter de créer trop de rang et avoir des biais, on va fixer un seuil où tous les échantillons inférieur à ce seuil seront regroupés dans le rang 1.

```{r}
library(dplyr)
library(reshape2)
abund_df <- melt(abund, value.name = "abund") %>%
  left_join(melt(abund_ranks, value.name = "rank"))
colnames(abund_df) <- c("sample", "seq", "abund", "rank")

abund_df <- melt(abund, value.name = "abund") %>%
  left_join(melt(abund_ranks, value.name = "rank"))
colnames(abund_df) <- c("sample", "seq", "abund", "rank")

sample_ix <- sample(1:nrow(abund_df), 8)
ggplot(abund_df %>%
         filter(sample %in% abund_df$sample[sample_ix])) +
  geom_point(aes(x = abund, y = rank, col = sample),
             position = position_jitter(width = 0.2), size = 1.5) +
  labs(x = "Abundance", y = "Thresholded rank") +
  scale_color_brewer(palette = "Set2")
```
On observe ici la PCoA de l'abondance en fonction du rang. On voit que plus le rang est élevé plus l'abondance l'est aussi. Il est important de noter qu'il est plus simple d'utiliser les rangs que les abondances brutes.

```{r}
library(ade4)
ranks_pca <- dudi.pca(abund_ranks, scannf = F, nf = 3)
row_scores <- data.frame(li = ranks_pca$li,
                         SampleID = rownames(abund_ranks))
col_scores <- data.frame(co = ranks_pca$co,
                         seq = colnames(abund_ranks))
tax <- tax_table(ps) %>%
  data.frame(stringsAsFactors = FALSE)
tax$seq <- rownames(tax)
main_orders <- c("Clostridiales", "Bacteroidales", "Lactobacillales",
                 "Coriobacteriales")
tax$Order[!(tax$Order %in% main_orders)] <- "Other"
tax$Order <- factor(tax$Order, levels = c(main_orders, "Other"))
tax$otu_id <- seq_len(ncol(otu_table(ps)))
row_scores <- row_scores %>%
  left_join(sample_data(pslog))
col_scores <- col_scores %>%
  left_join(tax)
```
Ici on va donc classer les abondances en fonction du rang en tenant compte du phylum. Les phylums les plus importants étant Clostridiales, Bacteroidales, Lactobacillales et Coriobacteriales. Les autres phylums, moins important, seront classés dans autre. 

```{r}
evals_prop <- 100 * (ranks_pca$eig / sum(ranks_pca$eig))
ggplot() +
  geom_point(data = row_scores, aes(x = li.Axis1, y = li.Axis2), shape = 2) +
  geom_point(data = col_scores, aes(x = 25 * co.Comp1, y = 25 * co.Comp2, col = Order),
             size = .3, alpha = 0.6) +
  scale_color_brewer(palette = "Set2") +
  facet_grid(~ age_binned) +
  guides(col = guide_legend(override.aes = list(size = 3))) +
  labs(x = sprintf("Axis1 [%s%% variance]", round(evals_prop[1], 2)),
       y = sprintf("Axis2 [%s%% variance]", round(evals_prop[2], 2))) +
  coord_fixed(sqrt(ranks_pca$eig[2] / ranks_pca$eig[1])) +
  theme(panel.border = element_rect(color = "#787878", fill = alpha("white", 0)))
```
Trois graphiques ont été réalisé en fonction de l'âge. On remarque que les abondances sont différentes en focntion de l'âge ce qui confirme les résultats obtenus avant. 

# Canocical analyse
```{r}
ps_ccpna <- ordinate(pslog, "CCA", formula = pslog ~ age_binned + family_relationship)
```
Le but ici est de déterminer, comme avec le PCoA, quel(s) types de communautés sont plus importantes chez les souris.

```{r}
library(ggrepel)
ps_scores <- vegan::scores(ps_ccpna)
sites <- data.frame(ps_scores$sites)
sites$SampleID <- rownames(sites)
sites <- sites %>%
  left_join(sample_data(ps))

species <- data.frame(ps_scores$species)
species$otu_id <- seq_along(colnames(otu_table(ps)))
species <- species %>%
  left_join(tax)
evals_prop <- 100 * ps_ccpna$CCA$eig[1:2] / sum(ps_ccpna$CA$eig)
ggplot() +
  geom_point(data = sites, aes(x = CCA1, y = CCA2), shape = 2, alpha = 0.5) +
  geom_point(data = species, aes(x = CCA1, y = CCA2, col = Order), size = 0.5) +
  geom_text_repel(data = species %>% filter(CCA2 < -2),
                    aes(x = CCA1, y = CCA2, label = otu_id),
            size = 1.5, segment.size = 0.1) +
  facet_grid(. ~ family_relationship) +
  guides(col = guide_legend(override.aes = list(size = 3))) +
  labs(x = sprintf("Axis1 [%s%% variance]", round(evals_prop[1], 2)),
        y = sprintf("Axis2 [%s%% variance]", round(evals_prop[2], 2))) +
  scale_color_brewer(palette = "Set2") +
  coord_fixed(sqrt(ps_ccpna$CCA$eig[2] / ps_ccpna$CCA$eig[1])*0.45   ) +
  theme(panel.border = element_rect(color = "#787878", fill = alpha("white", 0)))

```
Ici nous allons décider d'annoter seulement les 4 taxons les plus importants, car c'est eux qui nous intéressent le plus dans cette étude.
Nous observons ainsi deux biplots. 

## Supervised leaning method
```{r}
library(caret)
sample_data(pslog)$age2 <- cut(sample_data(pslog)$age, c(0, 100, 400))
dataMatrix <- data.frame(age = sample_data(pslog)$age2, otu_table(pslog))
# take 8 mice at random to be the training set, and the remaining 4 the test set
trainingMice <- sample(unique(sample_data(pslog)$host_subject_id), size = 8)
inTrain <- which(sample_data(pslog)$host_subject_id %in% trainingMice)
training <- dataMatrix[inTrain,]
testing <- dataMatrix[-inTrain,]
plsFit <- train(age ~ ., data = training,
                method = "pls", preProc = "center")
```
On va séparer les données en les affectant aux souris correspondantes plutôt que par echantillons. 
Nous faisons un modèle de prédiction.
```{r}
plsClasses <- predict(plsFit, newdata = testing)
table(plsClasses, testing$age)
```
Nous allons donc appliquer notre prédiction à nos données et voir comment elles sont réparties. Le modèle de prédiction semble être assez bon étant donné qu'il a bien classé les données des souris jeunes au bon endroit. On remarque aussi qu'il y a 2 souris vieilles qui ont été classées dans les jeunes.

```{r}
library(randomForest)
rfFit <- train(age ~ ., data = training, method = "rf",
               preProc = "center", proximity = TRUE)
rfClasses <- predict(rfFit, newdata = testing)
table(rfClasses, testing$age)
```
Il y a une autre méthode afin de classer les données en fonction de la souris et non de l'échantillon. Le  package randomForest permet de le faire.  

## Production de biplot et de parcelles. 
```{r}
library(vegan)
#Importer les lignes de scores avec la library
pls_biplot <- list("loadings" = loadings(plsFit$finalModel),
                   "scores" = scores(plsFit$finalModel))
class(pls_biplot$scores) <- "matrix"

pls_biplot$scores <- data.frame(sample_data(pslog)[inTrain, ],
                                pls_biplot$scores)

tax <- tax_table(ps)@.Data %>%
  data.frame(stringsAsFactors = FALSE)
main_orders <- c("Clostridiales", "Bacteroidales", "Lactobacillales",
                 "Coriobacteriales")
tax$Order[!(tax$Order %in% main_orders)] <- "Other"
tax$Order <- factor(tax$Order, levels = c(main_orders, "Other"))
class(pls_biplot$loadings) <- "matrix"
pls_biplot$loadings <- data.frame(tax, pls_biplot$loadings)
```
On va extraire les données et fournir une annotation pour chacune des données afin de faire les biplot.

## plot
```{r}
ggplot() +
  geom_point(data = pls_biplot$scores,
             aes(x = Comp.1, y = Comp.2), shape = 2) +
  geom_point(data = pls_biplot$loadings,
             aes(x = 25 * Comp.1, y = 25 * Comp.2, col = Order),
             size = 0.3, alpha = 0.6) +
  scale_color_brewer(palette = "Set2") +
  labs(x = "Axis1", y = "Axis2", col = "Binned Age") +
  guides(col = guide_legend(override.aes = list(size = 3))) +
  facet_grid( ~ age2) +
  theme(panel.border = element_rect(color = "#787878", fill = alpha("white", 0)))
```
On remarque là aussi que la répartitions des phylums est différente suivant l'âge des souris. Nous avons utilisé les données faite avec le premier modèle de prédiction.

```{r}
rf_prox <- cmdscale(1 - rfFit$finalModel$proximity) %>%
  data.frame(sample_data(pslog)[inTrain, ])

ggplot(rf_prox) +
  geom_point(aes(x = X1, y = X2, col = age_binned),
             size = 1, alpha = 0.7) +
  scale_color_manual(values = c("#A66EB8", "#238DB5", "#748B4F")) +
  guides(col = guide_legend(override.aes = list(size = 4))) +
  labs(col = "Binned Age", x = "Axis1", y = "Axis2")
```
La aussi nous voyons qu'il y a une forte séparation en fonction de l'âge. Ici nous avons utilisé les prédiction faite avec randomForest.

```{r}
as.vector(tax_table(ps)[which.max(importance(rfFit$finalModel)), c("Family", "Genus")])
```
Ici R nous sort que le micro-organisme le plus important appartient à la famille Lachnospiraceae et au genre Roseburia.

```{r}
impOtu <- as.vector(otu_table(pslog)[,which.max(importance(rfFit$finalModel))])
maxImpDF <- data.frame(sample_data(pslog), abund = impOtu)
ggplot(maxImpDF) +   geom_histogram(aes(x = abund)) +
  facet_grid(age2 ~ .) +
  labs(x = "Abundance of discriminative bacteria", y = "Number of samples")
```
Nous regardons ici son abondance à travers les différents échantillons de notre jeu de donnée. Nous voyons que son abondance est uniforme chez les souris âgées. En revanche nous remarquons qu'elle a une forte abondance dans un échantillon présent chez les souris plus jeunes.

# Graph based analyse
```{r}
library("phyloseqGraphTest")
library("igraph")
library("ggnetwork")
net <- make_network(ps, max.dist=0.35)
sampledata <- data.frame(sample_data(ps))
V(net)$id <- sampledata[names(V(net)), "host_subject_id"]

V(net)$litter <- sampledata[names(V(net)), "family_relationship"]
```
Nous utilisons l'indice de Jaccard dans cette étude. Sampledata recoit la matrice de donnée de l'objet sampledata ps donc les métadonnées de l'objets phyloseq sous forme de matrice et dans id on va mettre le nom des échantillons.

## Plot
```{r}
net_graph <- ggnetwork(net)
ggplot(net_graph, aes(x = x, y = y, xend = xend, yend = yend), layout = "fruchtermanreingold") +
  geom_edges(color = "darkgray") +
  geom_nodes(aes(color = id, shape = litter),  size = 3 ) +
  theme(axis.text = element_blank(), axis.title = element_blank(),
        legend.key.height = unit(0.5,"line")) +
  guides(col = guide_legend(override.aes = list(size = .5)))
```
Les couleurs représentent les échantillons provenant des souris et les formes représentent la zone de vie d'où venait la souris. Nous voyons qu'il y a un regroupement des échantillons en fonction de la zone d'origine de la souris. La distribution des phylum dépends donc de l'environnement d'origine des souris?

```{r}
gt <- graph_perm_test(ps, "family_relationship", grouping = "host_subject_id",
                      distance = "jaccard", type = "mst")
gt$pval
```
```{r}
plotNet1=plot_test_network(gt) + theme(legend.text = element_text(size = 8),
        legend.title = element_text(size = 9))
plotPerm1=plot_permutations(gt)
grid.arrange(ncol = 2,  plotNet1, plotPerm1)

```
Nous effectuons d’abord un test à l’aide d’un MST avec l'indice de Jaccard. On vas donc attribuer aléatoirement des étiquettes  tout en gardant la même structuration des familles chez les souris, car il a été montré précédement qu'il y a un regroupement des données par individu.
Avec ce graphique nous pouvons dire que les deux échantillons ne proviennent pas de la même distribution. On remarque donc bien que les échantillons se regroupent plus par milieu de vie que par famille.

# Nearest neighbors
```{r}
gt <- graph_perm_test(ps, "family_relationship", grouping = "host_subject_id",
                      distance = "jaccard", type = "knn", knn = 1)
```

```{r}
plotNet2=plot_test_network(gt) + theme(legend.text = element_text(size = 8),
        legend.title = element_text(size = 9))
plotPerm2=plot_permutations(gt)
grid.arrange(ncol = 2,  plotNet2, plotPerm2)
```
Ce graphique va permettre de voir que si deux échantillons sont proche l'un de l'autre c'est qu'ils viennent probablement du même environnement.

# Linear modeling
```{r}
library("nlme")
library("reshape2")
ps_alpha_div <- estimate_richness(ps, split = TRUE, measure = "Shannon")
ps_alpha_div$SampleID <- rownames(ps_alpha_div) %>%
  as.factor()
ps_samp <- sample_data(ps) %>%
  unclass() %>%
  data.frame() %>%
  left_join(ps_alpha_div, by = "SampleID") %>%
  melt(measure.vars = "Shannon",
       variable.name = "diversity_measure",
       value.name = "alpha_diversity")

# reorder's facet from lowest to highest diversity
diversity_means <- ps_samp %>%
  group_by(host_subject_id) %>%
  summarise(mean_div = mean(alpha_diversity)) %>%
  arrange(mean_div)
ps_samp$host_subject_id <- factor(ps_samp$host_subject_id)
```
On va ici mesurer la diversité microbienne de la communauté afin de voir si elle reflètent les conditions environnementale d'où elles proviennent. 

```{r}
alpha_div_model <- lme(fixed = alpha_diversity ~ age_binned, data = ps_samp,
                       random = ~ 1 | host_subject_id)
```

```{r}
new_data <- expand.grid(host_subject_id = levels(ps_samp$host_subject_id),
                        age_binned = levels(ps_samp$age_binned))
new_data$pred <- predict(alpha_div_model, newdata = new_data)
X <- model.matrix(eval(eval(alpha_div_model$call$fixed)[-2]),
                  new_data[-ncol(new_data)])
pred_var_fixed <- diag(X %*% alpha_div_model$varFix %*% t(X))
new_data$pred_var <- pred_var_fixed + alpha_div_model$sigma ^ 2
```

## Filtrer les valeurs avec des barres d'erreurs
```{r}
ggplot(ps_samp %>% left_join(new_data)) +
  geom_errorbar(aes(x = age_binned, ymin = pred - 2 * sqrt(pred_var),
                    ymax = pred + 2 * sqrt(pred_var)),
                col = "#858585", size = .1) +
  geom_point(aes(x = age_binned, y = alpha_diversity,
                 col = family_relationship), size = 0.8) +
  facet_wrap(~host_subject_id) +
  scale_y_continuous(limits = c(2.4, 4.6), breaks = seq(0, 5, .5)) +
  scale_color_brewer(palette = "Set2") +
  labs(x = "Binned Age", y = "Shannon Diversity", color = "Litter") +
  guides(col = guide_legend(override.aes = list(size = 4))) +
  theme(panel.border = element_rect(color = "#787878", fill = alpha("white", 0)),
        axis.text.x = element_text(angle = -90, size = 6),
        axis.text.y = element_text(size = 6))
```
On a donc construit des blots, comprennant l'indice alpha de diversité et plus précisément celui de Shannon. On remarque que les indices de Shannon sont relativement élévés dans les différentes échantillons. En revanche il semblerait que chez les souris jeune, cet indice de Shannon soit plus bas montrant donc une plus faible diversité.

# Hiérarchiser les tests multiples

Cette méthode permet de regarder les associations entre l'abondance et l'âge et voir si il y a un lien. On ne testera que les groupes taxonomiques élevés.
```{r}
library("reshape2")
library("DESeq2")
#New version of DESeq2 needs special levels
sample_data(ps)$age_binned <- cut(sample_data(ps)$age,
                          breaks = c(0, 100, 200, 400))
levels(sample_data(ps)$age_binned) <- list(Young100="(0,100]", Mid100to200="(100,200]", Old200="(200,400]")
sample_data(ps)$family_relationship = gsub(" ", "", sample_data(ps)$family_relationship)
ps_dds <- phyloseq_to_deseq2(ps, design = ~ age_binned + family_relationship)

# geometric mean, set to zero when all coordinates are zero
geo_mean_protected <- function(x) {
  if (all(x == 0)) {
    return (0)
  }
  exp(mean(log(x[x != 0])))
}

geoMeans <- apply(counts(ps_dds), 1, geo_mean_protected)
ps_dds <- estimateSizeFactors(ps_dds, geoMeans = geoMeans)
ps_dds <- estimateDispersions(ps_dds)
abund <- getVarianceStabilizedData(ps_dds)
```
Transformation des données afin de produires différents ensemble en hiérarchissant les échantillons.

```{r}
short_names <- substr(rownames(abund), 1, 5)%>%
  make.names(unique = TRUE)
rownames(abund) <- short_names
```
Nous avons réaliser des tests hiérarchiques. 

```{r}
abund_sums <- rbind(data.frame(sum = colSums(abund),
                               sample = colnames(abund),
                               type = "DESeq2"),
                    data.frame(sum = rowSums(otu_table(pslog)),
                               sample = rownames(otu_table(pslog)),
                               type = "log(1 + x)"))

ggplot(abund_sums) +
  geom_histogram(aes(x = sum), binwidth = 20) +
  facet_grid(type ~ .) +
  xlab("Total abundance within sample")
```
Le premier histogramme donne l'abondance totale de chaque échantillon après la transformation. On observe qu'après transformation l'histogramme est moins étalé et que les abondances sont plus élevées.


```{r}
library("structSSI")
el <- phy_tree(pslog)$edge
el0 <- el
el0 <- el0[nrow(el):1, ]
el_names <- c(short_names, seq_len(phy_tree(pslog)$Nnode))
el[, 1] <- el_names[el0[, 1]]
el[, 2] <- el_names[as.numeric(el0[, 2])]
unadj_p <- treePValues(el, abund, sample_data(pslog)$age_binned)
```
On va ici faire des liens entre parents et enfants.

```{r}
hfdr_res <- hFDR.adjust(unadj_p, el, .75)
summary(hfdr_res)
```
Correction de la p-value avec le test hiérarchique, cela permet de contrôler plusieurs variantes sur différents niveaux.

```{r}
#interactive part: not run!!!!!!
plot(hfdr_res, height = 5000) # opens in a browser
```
Le plot ne s'ouvre pas. Voici ce que les auteurs du tuto on analysé: Capture d’écran d’un sous-genre avec de nombreuses bactéries avec différentes abondances, tel que déterminé par la procédure hiérarchique.

```{r}
tax <- tax_table(pslog)[, c("Family", "Genus")] %>%
  data.frame()
tax$seq <- short_names
```

```{r}
options(digits=3)
hfdr_res@p.vals$seq <- rownames(hfdr_res@p.vals)
tax %>%
  left_join(hfdr_res@p.vals) %>%
  arrange(adjp) %>% head(10)
```
Il semble que les bactéries les plus abondantes appartiennent toutes à la famille des Lachnospiraceae, ce qui est compatible avec les résultats aléatoires que nous avons obtenu avec le randomForest.


# Technique multitables

```{r}
metab <- read.csv("https://raw.githubusercontent.com/spholmes/F1000_workflow/master/data/metabolites.csv",row.names = 1)
microbe_connect <-url("https://raw.githubusercontent.com/spholmes/F1000_workflow/master/data/microbe.rda")
load(microbe_connect)
microbe
```
Utilisation d'un nouvel ensemble de donnée car les données précédante ne comptenaient qu'une seule table.

```{r}
library("genefilter")
keep_ix <- rowSums(metab == 0) <= 3
metab <- metab[keep_ix, ]
microbe <- prune_taxa(taxa_sums(microbe) > 4, microbe)
microbe <- filter_taxa(microbe, filterfun(kOverA(3, 2)), TRUE)
metab <- log(1 + metab, base = 10)
X <- otu_table(microbe)
X[X > 50] <- 50
dim(X)
```
```{r}
dim(metab)
```

```{r}
library(PMA)
cca_res <- CCA(t(X),  t(metab), penaltyx = .15, penaltyz = .15)
```
```{r}
cca_res
```
Réalisation d'un CCA permettant de comparer un ensemble de fonctionnalités dans des tableaux de données à haute dimension. Pour réaliser ça la CCA choisit un sous-ensemble de fonctionnalités disponibles où il y a le plus de covariance. 
On remarque qu'il y a 5 micro-oganismes et 15 métabolites qui ont été sélectionnés par cette méthode. Avec une forte corrélation d'environ 0,97
```{r}
combined <- cbind(t(X[cca_res$u != 0, ]),
                  t(metab[cca_res$v != 0, ]))
pca_res <- dudi.pca(combined, scannf = F, nf = 3)
```

```{r}
genotype <- substr(rownames(pca_res$li), 1, 2)
sample_type <- substr(rownames(pca_res$l1), 3, 4)
feature_type <- grepl("\\.", colnames(combined))
feature_type <- ifelse(feature_type, "Metabolite", "OTU")
sample_info <- data.frame(pca_res$li, genotype, sample_type)
feature_info <- data.frame(pca_res$c1,
                           feature = substr(colnames(combined), 1, 6))
```

```{r}
ggplot() +  geom_point(data = sample_info,
            aes(x = Axis1, y = Axis2, col = sample_type, shape = genotype), size = 3) + 
  geom_label_repel(data = feature_info,
                   aes(x = 5.5 * CS1, y = 5.5 * CS2, label = feature, fill = feature_type),
                   size = 2, segment.size = 0.3,
                   label.padding = unit(0.1, "lines"), label.size = 0) +
  geom_point(data = feature_info,
             aes(x = 5.5 * CS1, y = 5.5 * CS2, fill = feature_type),
             size = 1, shape = 23, col = "#383838") +
  scale_color_brewer(palette = "Set2") +
  scale_fill_manual(values = c("#a6d854", "#e78ac3")) +
  guides(fill = guide_legend(override.aes = list(shape = 32, size = 0))) +
  coord_fixed(sqrt(pca_res$eig[2] / pca_res$eig[2])) +
  labs(x = sprintf("Axis1 [%s%% Variance]",
                   100 * round(pca_res$eig[1] / sum(pca_res$eig), 2)),
       y = sprintf("Axis2 [%s%% Variance]",
                   100 * round(pca_res$eig[2] / sum(pca_res$eig), 2)),
       fill = "Feature Type", col = "Sample Type")

```
Nous réalisons enfin un triplot où nous observons les liens possible en fonction des échantillons, des OTU et des métabolites mais aussi du fait que la souris soit WT ou KO. Nous voyons que les différentes alimentations vont influencer la répartition sur le graphique. 

## Data available
```{r}
devtools::session_info()
```


